【裁判字號】    97,易,1722
【裁判日期】    971027
【裁判案由】    竊盜
【裁判全文】
臺灣彰化地方法院刑事判決              97年度易字第1722號
公  訴  人  臺灣彰化地方法院檢察署檢察官
被      告  丙○○
上列被告因竊盜案件，經檢察官提起公訴（97年度偵字第8632號
、第8633號），本院判決如下：
    主  文
丙○○所犯如附表所示之罪，各處如附表所示之刑。
    犯罪事實
一、丙○○前曾於民國93年間，因恐嚇案件，經本院以95年度易
    字第390 號，判處有期徒刑3 月確定，於96年2 月15日因易
    科罰金執行完畢；又於96年間，因施用毒品案件，經本院以
    96年度訴字第868 號，判處應執行有期徒刑5 月確定，甫於
    96年12月5 日因易科罰金執行完畢。詎其仍不知悔改，復因
    缺錢花用，分別於附表所示之時間、地點，以附表所示之方
    式，竊取附表所示之花瓶及現金等物品。嗣因附表所示之查
    獲經過，而查知上情。
二、案經彰化縣警察局鹿港分局報告臺灣彰化地方法院檢察署檢
    察官偵查起訴，及臺灣彰化地方法院檢察署檢察官自動檢舉
    偵查起訴。
    理    由
壹、證據能力部分：
    本案全部卷證所涵括之供述證據及非供述證據，經公訴人及
    被告丙○○均同意全部證據之證據能力，是後述所引用證據
    之證據能力均無疑義，合先敘明。
貳、事實認定及論罪科刑部分：
一、訊據被告丙○○就附表所示之竊盜犯行均坦承不諱，且據證
    人即附表所示被害人乙○○、甲○○於警詢及偵訊時證述遭
    竊時間、地點及物品綦詳，並有監視器攝錄翻拍照片1 紙、
    現場照片2 紙及贓物認領保管單1 紙在卷可稽，被告前開不
    利於己之自白，應認與事實相符。再被告自承竊取花瓶及現
    金，均係欲供己使用、花用，故被告於為附表所示之各次竊
    盜犯行時，有為自己不法所有之意圖至明。本案事證明確，
    被告犯行均堪認定，應予依法論科。
二、核被告就附表所示之行為，均係犯刑法第320 條第1 項之竊
    盜罪。被告所犯2 次竊盜犯行，犯意各別，行為互殊，應予
    分論併罰。被告前曾於93年間，因恐嚇案件，經本院以95年
    度易字第390 號，判處有期徒刑3 月確定，於96年2 月15日
    因易科罰金執行完畢；又於96年間，因施用毒品案件，經本
    院以96年度訴字第868 號，判處應執行有期徒刑5 月確定，
    甫於96年12月5 日因易科罰金執行完畢等情，有臺灣高等法
    院被告前案紀錄表存卷可參，其於前受有期徒刑執行完畢後
    ，5 年內故意再犯本件有期徒刑以上之各罪，均為累犯，各
    應依刑法第47條第1 項規定，分別加重其刑。爰審酌被告正
    值年輕力壯，竟不思循正當途徑獲取財物，被告於因涉嫌附
    表編號1 所示竊盜犯行，經警移送臺灣彰化地方法院檢察署
    拘留室候訊時，竟仍再度行竊，顯然無視法紀，惟念及被告
    前尚無任何竊盜前科紀錄，且其係因缺錢返家之犯罪動機，
    及被告行竊手段尚屬溫和，所竊得之財物價值尚非極鉅等一
    切情狀，核情量處如主文所示之刑，並分別諭知易科罰金之
    折算標準。公訴人雖具體求處應執行有期徒刑1 年3 月，惟
    本院審酌前情後，認以量處如主文所示之刑即屬適當，併此
    敘明。至公訴意旨雖以被告於同一天之短時間內，大膽反覆
    為附表所示之2 次竊盜犯行，足認其犯罪尚非偶然為之，而
    認有依竊盜犯贓物犯保安處分條例，對之宣告保安處分。惟
    按應執行之刑未達1 年以上者，不適用本條例，竊盜犯贓物
    犯保安處分條例第2 條第4 項定有明文，經查，本院經審酌
    一切情狀後，係量處被告拘役20日及有期徒刑4 月之刑，參
    諸前開規定，本件尚無竊盜犯贓物犯保安處分條例之適用，
    自亦無從依該規定對被告宣告強制工作，附此敘明。
據上論斷，應依刑事訴訟法第299 條第1 項前段，刑法第320 條
第1 項、第47條第1 項、第41條第1 項前段，刑法施行法第1條
之1 第1 項、第2 項前段，判決如主文。
本案經檢察官王元郁到庭執行職務。
中    華    民    國    97    年    10    月    27    日
                  刑事第八庭  法  官  簡婉倫
以上正本證明與原本無異。
如不服本判決，應於判決送達後10日內，向本院提出上訴書狀，
上訴書狀應「敘述具體上訴理由」，並按他造當事人之人數附繕
本。「切勿逕送上級法院」。
告訴人或被害人對於判決如有不服具備理由請求檢察官上訴者，
其上訴期間之計算係以檢察官收受判決正本之日期為準。
中    華    民    國    97    年    10    月    27    日
                              書記官  林盛輝
附錄本案論罪科刑法條
中華民國刑法第320條第1項
意圖為自己或第三人不法之所有，而竊取他人之動產者，為竊盜
罪，處 5 年以下有期徒刑、拘役或 5 百元以下罰金。
附表
┌─┬────┬──────┬────┬──────────┬─────┬────────────┬─────────┐
│編│時    間│  地    點  │被 害 人│     方     式      │財     物 │    查   獲  經   過    │     應處罪刑     │
│號│        │            │        │                    │（新臺幣）│                        │                  │
├─┼────┼──────┼────┼──────────┼─────┼────────────┼─────────┤
│1 │97年9 月│彰化縣鹿港鎮│管理人許│丙○○利用該廟花瓶均│銅製花瓶 1│嗣丙○○竊取得手後，以衣│丙○○竊盜，累犯，│
│  │17日上午│力行街地藏王│淵澄    │集中置放在籃子內無人│個（價值60│服遮蓋花瓶，適遇巡邏員警│處拘役貳拾日，如易│
│  │10時40分│廟內        │        │看管之機會，徒手竊取│0元）     │，因心虛即將該花瓶丟入不│科罰金，以新臺幣壹│
│  │        │            │        │銅製花瓶1個得手     │          │知情友人梁再添所駕車內，│仟元折算壹日。    │
│  │        │            │        │                    │          │為警當場查獲            │                  │
├─┼────┼──────┼────┼──────────┼─────┼────────────┼─────────┤
│2 │97年9 月│彰化縣員林鎮│ 甲○○ │丙○○見同在拘留室內│現金2,000 │嗣甲○○因另案經檢察官訊│丙○○竊盜，累犯，│
│  │17日晚上│中山路2 段  │        │之甲○○裙子口袋有現│元        │問完畢後，欲將其隨身證件│處有期徒刑肆月，如│
│  │9時     │240 號臺灣彰│        │金，即乘甲○○未及注│          │放回包包時，發現其身上現│易科罰金，以新臺幣│
│  │        │化地方法院檢│        │意際，徒手竊取該口袋│          │金遭竊，經向在場女性法警│壹仟元折算壹日。  │
│  │        │察署拘留室內│        │內現金得手          │          │反應後，始在丙○○身上搜│                  │
│  │        │            │        │                    │          │得該甫竊得之現金2,000元 │                  │
└─┴────┴──────┴────┴──────────┴─────┴────────────┴─────────┘


司法院資訊處製作；財團法人民間司法改革基金會備份。
